【裁判字號】    99,訴,963
【裁判日期】    990830
【裁判案由】    違反毒品危害防制條例
【裁判全文】
臺灣彰化地方法院刑事判決               99年度訴字第963號
公  訴  人  臺灣彰化地方法院檢察署檢察官
被      告  甲○○
上列被告因違反毒品危害防制條例案件，經檢察官提起公訴（99
年度毒偵字第816號、99年度毒偵字第980號），本院改依簡式審
判程序審理，判決如下：
    主  文
甲○○施用第二級毒品，處有期徒刑伍月，扣案之玻璃吸食器貳
支均沒收；又施用第一級毒品，處有期徒刑捌月，扣案之注射針
筒壹支沒收；又施用第二級毒品，處有期徒刑伍月，扣案同上之
玻璃吸食器貳支均沒收；又施用第二級毒品，處有期徒刑肆月。
主刑部分應執行有期徒刑壹年肆月。
    事  實
一、甲○○前因施用毒品案件，經執行觀察、勒戒後，被評定為
    無繼續施用毒品傾向，於民國97年9月5日執行完畢釋放。詎
    仍不知悔改，先後分別為下列行為：
(一)基於施用第二級毒品甲基安非他命之犯意，於99年4月14日
    下午6時許為警採尿時起回溯96小時內某時，在其位於南投
    縣竹山鎮○○里○○街79號住處，將毒品甲基安非他命放入
    玻璃吸食器內，以燒烤食煙霧之方式，施用第二級毒品甲基
    安非他命1次。嗣於99年4月14日下午5時55分許，其因另涉
    嫌竊盜案件為警通知到案，警方徵得其同意採集尿液送驗，
    檢驗結果呈現甲基安非他命之陽性反應。
(二)1.基於施用第一級毒品海洛因之犯意，於99年4月28日下午6
      時30分許為警採尿時起回溯72小時內某時，在同上處所，
      將毒品海洛因加水後，以針筒注射方式，施用第一級毒品
      海洛因1次。
    2.另行起意，基於施用第二級毒品甲基安非他命之犯意，於
      99年4月28日下午6時30分許為警採尿時起回溯96小時內某
      時，在同上處所，將毒品甲基安非他命放入玻璃吸食器內
      ，以燒烤食煙霧之方式，施用第二級毒品甲基安非他命1
      次。
    3.另行起意，基於施用第二級毒品MDMA之犯意，於99年4月
      28日下午6時30分許為警採尿時起回溯96小時內某時，在
      同上處所，將毒品MDMA溶入飲料內，再以飲用之方式，施
      用第二級毒品MDMA1次。
    嗣於99年4月28日下午5時許，其駕駛車牌號碼B4-4969號自
    用小客車，行經彰化縣和美鎮○○路○段與福北路口時，為
    警盤查扣得其上開序號 (二)1.施用海洛因所使用之注射針
    筒1支，及上開序號 (一)暨 (二)2.施用甲基安非他命所使
    用之玻璃吸食器2支，並經警徵得其同意採集尿液送驗，檢
    驗結果呈現嗎啡、甲基安非他命及MDMA之陽性反應。
二、案經雲林縣警察局斗六分局報請臺灣雲林地方法院檢察署檢
    察官呈請臺灣高等法院檢察署檢察長令轉臺灣彰化地方法院
    檢察署，及經彰化縣警察局和美分局報請臺灣彰化地方法院
    檢察署檢察官偵查起訴。
    理  由
壹、程序部分：
一、本案被告甲○○之犯罪地及住所地，雖均在「南投縣竹山鎮
    ○○里○○街79號」，不屬本院管轄區域，但被告因他案自
    99年5月16日起羈押於臺灣彰化看守所迄今，有臺灣高等法
    院被告前案紀錄表1份在卷可佐，而本案公訴人係於99年8月
    5日起訴繫屬於本院，有臺灣彰化地方法院檢察署99年8月5
    日彰檢文正99毒偵816字第35906號函上所蓋之本院日期戳章
    可參，因公訴人起訴時，被告之所在地在本院管轄區域內，
    是本院對於本案有管轄權。
二、被告所犯之本案犯罪，係死刑、無期徒刑、最輕本刑為3年
    以上有期徒刑以外之罪。其於準備程序就上開被訴事實為有
    罪之陳述，經受命法官告知簡式審判程序之旨，並聽取其與
    公訴人之意見後，本院認無不得或不宜改依簡式審判程序進
    行之情事。爰依刑事訴訟法第273條之1第1項、第284條之1
    規定，裁定由受命法官獨任進行簡式審判程序，先予敘明。
貳、實體部分：
一、訊據被告對於上開事實均坦承不諱；且就被告所為上開事實
    一(一)所示犯行部分，警方於99年4月14日對其採集之尿液
    ，經送檢驗後，結果呈現甲基安非他命之陽性反應，有雲林
    縣警察局毒品犯罪嫌疑人尿液採驗作業管制紀錄，及正修科
    技大學超微量研究科技中心尿液檢驗報告各1紙在卷可參，
    復有其供本次施用甲基安非他命所使用之玻璃吸食器2支扣
    案可佐。另就被告所為上開事實一(二)1.2.3.所示犯行部分
    ，警方於99年4月28日下午6時30分許對被告所採集之尿液，
    經送檢驗後，結果呈現嗎啡、甲基安非他命及MDMA之陽性反
    應，有彰化縣警察局和美分局委託檢驗尿液代號與真實姓名
    對照表，及詮昕科技股份有限公司99年5月27日報告編號000
    00000號濫用藥物尿液檢驗報告等各1紙在卷可憑，且就事實
    一(二)1.之犯行，復有被告所使用之注射針筒1支扣案可佐
    ，就事實一(二)2.之犯行，並有被告亦供此次施用使用同上
    之玻璃吸食器2支扣案可證。足認被告之自白與事實相符，
    可以採信。本案事證明確，被告上開施用第一級毒品一次及
    施用第二級毒品三次之犯行，均堪以認定。
二、查被告前因施用毒品案件，經執行觀察、勒戒後，被評定為
    無繼續施用毒品傾向，於97年9月5日執行完畢釋放一節，有
    前揭臺灣高等法院被告前案紀錄表在卷可參。其於該觀察、
    勒戒執行完畢釋放後5年內，再犯本案之施用第一、二級毒
    品罪，所為皆合於毒品危害防制條例第23條第2項所定之追
    訴要件，自均應依法論科。
三、按海洛因為毒品危害防制條例第2條第2項第1款所明定之第
    一級毒品，另甲基安非他命及MDMA，則皆為毒品危害防制條
    例第2條第2項第2款所明定之第二級毒品，均不得非法持有
    、施用。核被告所為，就上開事實一、(二)1.部分，係犯毒
    品危害防制條例第10條第1項之施用第一級毒品罪；就上開
    事實一(一)、(二)2.3.部分，均係犯毒品危害防制條例第10
    條第2項之施用第二級毒品罪。其先後為施用第一、二級毒
    品而各持有海洛因、甲基安非他命及MDMA之低度行為，分別
    為其各該施用之高度行為所吸收，皆不另論罪。再被告所犯
    上開四罪間，犯意各別、行為互殊，應予分論併罰。
四、審酌被告曾有逃亡、竊盜及施用第一、二級毒品等犯罪前科
    （不構成累犯），有前揭臺灣高等法院被告前案紀錄表在卷
    可參，素行不佳；且其曾因施用毒品案件，經執行觀察、勒
    戒後，卻又再犯，顯見其未能悔改並記取教訓；惟念及施用
    毒品犯罪之本質，為戕害自我身心健康之行為，尚未嚴重破
    壞社會秩序或侵害他人權益，以及被告於犯後坦承犯行，態
    度良好，暨斟酌其犯罪之動機、目的、手段、智識程度為國
    中肄業及所生危害等一切情狀，爰分別量處如主文所示之刑
    。檢察官於審理時，雖以言詞求為對被告量處應執行刑有期
    徒刑1年2月，然本院審酌上情後，認檢察官之求刑尚嫌稍輕
    ，乃核情量處如主文所示之應執行刑。
五、上開扣案之玻璃吸食器2支，係被告所有供上開事實一(一)
    及(二)2.施用甲基安非他命所用之物；另扣案之上開注射針
    筒1支，係被告所有供上開事實一(二)1.施用海洛因所用之
    物，已據被告陳明在卷，爰均依刑法第38條第1項第2款規定
    ，在被告所犯各該犯罪項下宣告沒收。至於扣案之毒品1包
    ，送請行政院衛生署草屯療養院鑑驗後，結果為愷他命（Ke
    tamine），屬第三級毒品，有該療養院99年6月17日草療鑑
    字第0990600030號鑑定書1份在卷可參（見本院卷第14頁）
    ，因與被告所為本案犯罪無關，自不得宣告沒收銷燬（按毒
    品危害防制條例第18條第1項中段所規定，對於查獲之第三
    級毒品應「沒入銷燬」一節，係屬行政罰，於本案並無適用
    ），應由檢察官依法另行卓處，附此敘明。
據上論斷，應依刑事訴訟法第273條之1第1項、第284條之1、第
299條第1項前段，毒品危害防制條例第10條第1項、第2項，刑法
第11條前段、第38條第1項第2款、第51條第5款，判決如主文。
本案經檢察官林于人到庭執行職務。
中    華    民    國    99    年    8     月    30    日
                  刑事第三庭    法  官  陳銘壎
以上正本證明與原本無異。
如不服本判決應於收受判決後10日內向本院提出上訴書狀，並應
敘述具體理由；其未敘述上訴理由者，應於上訴期間屆滿後20日
內向本院補提理由書(均須按他造當事人之人數附繕本)「切勿逕
送上級法院」。
中    華    民    國    99    年    8     月    30    日
                                書記官  楊筱惠
附錄本案論罪科刑法條全文：
毒品危害防制條例第10條
施用第一級毒品者，處6月以上5年以下有期徒刑。
施用第二級毒品者，處3年以下有期徒刑。

司法院資訊處製作；財團法人民間司法改革基金會備份。
